【裁判字號】    99,易,2011
【裁判日期】    990826
【裁判案由】    傷害
【裁判全文】
臺灣臺中地方法院刑事判決              99年度易字第2011號
公  訴  人  臺灣臺中地方法院檢察署檢察官
被      告  乙○○
上列被告因傷害案件，經檢察官提起公訴（99年度偵字第1727號
），本院判決如下：
    主    文
乙○○傷害人之身體，處有期徒刑貳月，如易科罰金，以新台幣
壹仟元折算壹日。
    犯罪事實
一、乙○○於民國98年12月11日晚間9 時許，在臺中縣潭子鄉○
    ○村○○路○段192巷1 號前，與甲○○因停車糾紛發生口角
    ，竟基於傷害他人身體之犯意，持木棍毆打甲○○右手臂，
    而甲○○倒地後，乙○○以腳踹甲○○腹部，致甲○○因而
    受有四肢多處擦挫傷及腹部挫傷等處之傷害。
二、案經甲○○訴請臺中縣警察局豐原分局報請臺灣臺中地方法
    院檢察署檢察官偵查起訴。
    理    由
一、按現行刑事訴訟法為保障被告之反對詰問權，排除具有虛偽
    危險性之傳聞證據，以求實體真實之發見，於該法第159條
    第1項明定被告以外之人於審判外之言詞或書面陳述，除法
    律有規定者外，不得作為證據。又被告以外之人於審判外之
    陳述，雖不符前4條之規定（即刑事訴訟法第159條之1至同
    條之4），而經當事人於審判程序同意作為證據，法院審酌
    該言詞陳述或書面陳述作成時之情況，認為適當者，亦得為
    證據；當事人、代理人或辯護人於法院調查證據時，知有第
    159條第1項不得為證據之情形，而未於言詞辯論終結前聲明
    異議者，視為有前項之同意，刑事訴訟法第159條之5定有明
    文。本件檢察官、被告並未就卷內證據資料之證據能力有所
    爭執，且迄於言詞辯論終結前，均未主張有刑事訴訟法第15
    9條第1項不得為證據之情形，是應認已同意卷內證據均得作
    為證據，且經本院審酌後，認無不適當之情形，應認本案調
    查之卷內證據均有證據能力，合先敘明。
二、按被告以外之人於偵查中向檢察官所為之陳述，除顯有不可
    信之情況者外，得為證據，刑事訴訟法第159條之1第2項定
    有明文。蓋因檢察官與法官同為司法官署，且檢察官代表國
    家偵查犯罪，依法有訊問被告、證人及鑑定人之權力，且須
    對被告有利、不利之情形均應注意，況徵諸實務運作，檢察
    官實施刑事偵查程序，亦能恪遵法定程序之要求，不致有違
    法取證情事且可信度極高，是被告以外之人前於偵查中已具
    結而為證述，除反對該項供述得具有證據能力之一方，已釋
    明「顯有不可信之情況」之理由外，不宜遽指該證人於偵查
    中之陳述不具證據能力，方符前揭法條之立法意旨。是證人
    賴楷介於檢察官偵查中經具結所為之陳述，均未曾提及檢察
    官在偵查時，有任何不法取供之情形，是客觀上並無顯不可
    信之情況，故上開證人於偵查中之證言，亦具有證據能力。
三、訊據被告乙○○矢口否認有傷害告訴人甲○○之犯行，辯稱
    ：伊沒有拿木棍打告訴人，告訴人先拿一根木條要打伊，伊
    才拿一根木棍要把告訴人的木條打斷，後來因為防衛，所以
    打斷告訴人的木條，之後伊要離開時，告訴人要踹伊的門，
    伊才把告訴人推開云云。惟查：上揭犯罪事實，業據告訴人
    於偵詢中及本院審理時指訴歷歷，並有行政院衛生署豐原醫
    院出具之診斷證明書1紙及受傷照片3張附卷足稽。復依證人
    即告訴人之子賴楷介於偵查中之證述(滿11歲，未具結)：伊
    看到被告與伊母親因為停車問題發生吵架，伊看到被告拿一
    根棍子打伊媽媽的手，媽媽就跌倒，被告還用皮鞋踹伊母親
    的肚子等語，核與告訴人所指述之情節相符。可見被告確有
    與告訴人發生爭執，並持木棍毆打告訴人等情形。綜上，足
    徵被告所辯係事後卸責之詞，不可採信。被告犯行堪予認定
    。
四、核被告所為，係犯刑法第277條第1項之傷害罪。爰審酌被告
    細故即毆打被害人，且犯後缺乏和解誠意，以及被害人受傷
    之情況等一切情狀，量處如主文所示之刑，並諭知易科罰金
    之折算標準。
據上論斷，應依刑事訴訟法第299條第1項前段，刑法第277條第1
項、第41條第1項前段，刑法施刑法第1條之1第1項、第2項，判
決如主文。
本案經檢察官楊朝嘉到庭執行職務。
中    華    民    國    99    年    8     月    26    日
                  刑事第二庭    法  官  郭德進
以上正本證明與原本無異。
如不服本判決應於收受判決後10日內向本院提出上訴書狀，並應
敘述具體理由；其未敘述上訴理由者，應於上訴期間屆滿後20日
內向本院補提理由書（均須按他造當事人之人數附繕本）「切勿
逕送上級法院」。
                                書記官  陳惠玲
中    華    民    國    99    年    8     月    26    日
附錄論罪科刑法條
中華民國刑法第277條（普通傷害罪）
傷害人之身體或健康者，處 3 年以下有期徒刑、拘役或 1 千元
以下罰金。
犯前項之罪因而致人於死者，處無期徒刑或 7 年以上有期徒刑
；致重傷者，處 3 年以上 10 年以下有期徒刑。

司法院資訊處製作；財團法人民間司法改革基金會備份。
